【裁判字號】    94,交易,210
【裁判日期】    950126
【裁判案由】    公共危險等
【裁判全文】
臺灣彰化地方法院刑事判決             94年度交易字第210號
公  訴  人  臺灣彰化地方法院檢察署檢察官
被      告  甲○○
上列被告因公共危險等案件，經檢察官聲請簡易判決處刑（94年
度調偵字第396號），本院彰化簡易庭認為不宜逕以簡易判決處
刑，移由本院刑事庭審理，被告於本院準備程序中自白犯罪，經
本院合議裁定由受命法官獨任進行簡式審判程序，審理判決如下
：
    主  文
甲○○服用酒類，不能安全駕駛動力交通工具而駕駛，處拘役肆
拾日，如易科罰金，以佰元折算壹日。
被訴過失傷害部分公訴不受理。
    事  實
一、甲○○明知飲酒後不得駕駛動力交通工具，竟仍於民國（下
    同）94年4月2日晚間10時許，在臺中市南屯區與娘家家人飲
    用私釀米酒煮的雞湯後，於4月3日凌晨1時30分許，欲返回
    彰化住家而駕駛車牌號碼5539—HX號之自小客車，沿彰化縣
    彰化市○○路由北往南方向行駛欲回彰化，至中山路上欲右
    轉金馬路駛入金馬陸橋上時，原應注意車前狀況並隨時採取
    必要之安全措施，且當時天氣晴、柏油路面無障礙無缺陷，
    且無其他不能注意之情事，竟因酒後精神狀況欠佳、注意力
    無法集中，而已無法安全駕駛，致未能充分注意車前狀況，
    隨時採取煞停等必要措施，適有丙○○騎乘車牌號碼HFO—
    197 號重型機車（後載乙○○）由東向西直行駛入金馬陸橋
    ，亦行經該處，致甲○○所駕駛之5539—HX號自小客車之左
    側車身擦撞至丙○○所騎乘之車牌號碼HFO—197重型機車之
    前車頭，造成丙○○所騎乘之前揭重型機車人車倒地，致丙○○右側鎖骨骨折、頭部外傷，乙○○則受有臉部擦傷及撕
    裂傷等多處傷害（過失傷害部分，均經撤回告訴），經警據
    報後前往現場處理，並對甲○○進行酒測，測得其酒精濃度
    呼氣值為每公升0.55毫克，已達法定標準值，而達不能安全
    駕駛之程度，而查悉上情。
二、案經丙○○、乙○○訴由彰化縣警察局彰化分局報請臺灣彰
    化地方法院檢察署檢察官偵查起訴。
    理  由
壹、有罪部分：
一、訊據被告甲○○對於上揭犯罪事實迭於警詢、偵訊、本院準
    備程序及審理時均坦承不諱，核與證人即告訴人丙○○、乙○○於警詢、偵訊中之證述相符，且有彰化縣警察局道路交
    通事故調查報告表2份、道路交通事故現場圖1份、彰化縣警
    察局道路交通事故當事人酒精測定紀錄表1紙、刑法第185條
    之3案件測試觀察紀錄表1份、車禍現場照片6幀及財團法人
    彰化基督教醫院診斷書1紙在卷可稽，又參諸德國、美國之
    認定標準，對於酒精濃度呼氣已達每公升0.55毫克，或血液
    濃度達0.11％以上，肇事率為一般正常人之10倍，認為已達
    「不能安全駕駛」之標準，此有法務部88年5月18日法88檢
    字第1669號函可資參照。查本件被告呼氣中酒精濃度達每公
    升0.55毫克，且其又因駕駛自小客車避煞不及而與丙○○所
    騎乘之重型機車發生擦撞，足認其於飲酒後顯已達不能安全
    駕駛動力交通工具之程度無訛。綜上所述，本件事證已臻明
    確，被告上開犯行至堪認定，應予依法論科。
    。
二、核被告所為，係犯刑法第185條之3之飲酒後不能安全駕駛而
    駕駛動力交通工具罪。又公訴人雖以被告於犯罪後，即於該
    管偵查犯罪職務之公務員發覺前，不逃避接受裁判，停留在
    現場，復向彰化縣警察局交通隊警員表明其為肇事人，有願
    接受司法裁判之意，而認被告有自首之情形，惟查，被告就
    其所犯過失傷害罪部分，故有上開符合自首之情形，且有彰
    化縣警察局道路交通事故肇事人自首情形紀錄表在卷可參，
    惟上開過失傷害罪部分，業據告訴人具狀撤回告訴，而由本
    院為公訴不受理之判決，且被告於本院審理時自承稱：「（
    警方到場進行酒測之前，是否主動向警方表示飲酒後駕車？
    ）沒有，我先注意傷者的情況，警方酒測後，才知道我有飲
    酒，因我也不知道會有超過酒測值之情形。」（見本院95
    年1月19日審理筆錄），足見被告就其所犯刑法第185條之3
    公共危險罪之部分，並無符合自首之情形，附此敘明。爰審
    酌被告明知其飲酒後，對週遭事務之辨識及反應能力已受相
    當影響，顯已達不能安全駕駛之程度，仍僅為圖一己往來交
    通之便，率爾駕駛車輛外出，嚴重漠視公權力及往來人車生
    命、身體、財產之安全，暨其犯罪手段、酒測值達每公升
    0.55毫克之酒醉程度、其與另一肇事者丙○○、乙○○受傷
    之狀況、二者過失之情節、對道路公共安全所生之危險，及
    其素行、生活狀況、智識程度、犯後坦承一切犯行，並已達
    成調解等一切情狀，量處如主文所示之刑，並諭知如易科罰
    金之折算標準。
貳、公訴不受理部分：
一、按告訴乃論之罪，告訴人於第一審辯論終結前得撤回其告訴
    ，又告訴經撤回者，應諭知不受理之判決，刑事訴訟法第23
    8條第1項、第303條第3款定有明文。
二、查本件告訴人丙○○、乙○○告訴被告甲○○明知飲酒後不
    得駕駛動力交通工具，竟仍於94年4月2日晚上10時許，在臺
    中市南屯區與娘家家人飲用私釀米酒煮的雞湯後，於4月3日
    凌晨1時30分許，欲返回彰化住家而駕駛車牌號碼5539—HX
    號之自小客車，沿彰化縣彰化市○○路由北往南方向欲回彰
    化，至中山路上欲右轉金馬路正欲爬上金馬陸橋上時，原應
    注意車前狀況並隨時採取必要之安全措施，且當時天氣晴、
    柏油路面無障礙無缺陷，且無其他不能注意之情事，竟與丙○○所騎乘車牌號碼HFO—197號正欲右轉機車（後載乙○○
    ）發生碰撞，造成丙○○右側鎖骨骨折、頭部外傷，乙○○
    則受有臉部擦傷及撕裂傷等多處傷害，檢察官簡易判決處刑
    書認係觸犯刑法第284條第1項之罪，依同法第287條前段之
    規定，須告訴乃論。茲據告訴人丙○○、乙○○具狀撤回其
    告訴，有撤回告訴狀2紙附卷可參，依照首開說明，爰諭知
    不受理之判決。
參、據上論斷，應依刑事訴訟法第452條、第273條之1第1項、第
    299條第1項前段、第303條第3款，刑法第185條之3、第41條
    第1項前段，罰金罰鍰提高標準條例第2條，判決如主文。
中    華    民    國    95    年    1     月    26    日
                  臺灣彰化地方法院刑事第二庭
                                法  官  黃齡玉
以上正本證明與原本無異。
如不服本判決，應於判決送達後10日內，向本院提出上訴狀（ 須
附繕本 ）。
告訴人或被害人對於判決如有不服具備理由請求檢察官上訴者，
其上訴期間之計算係以檢察官收受判決正本之日期為準。
中    華    民    國    95    年    1    月    26    日
                                書記官  施嘉玫
中華民國刑法第185條之3
服用毒品、麻醉藥品、酒類或其他相類之物，不能安全駕駛動力
交通工具而駕駛者，處1年以下有期徒刑、拘役或3萬元以下罰金
。


司法院資訊處製作；財團法人民間司法改革基金會備份。
